【裁判字號】    97,訴,63
【裁判日期】    970131
【裁判案由】    違反毒品危害防制條例
【裁判全文】
臺灣彰化地方法院刑事判決          九十七年度訴字第六三號
公  訴  人  臺灣彰化地方法院檢察署檢察官
被      告  甲○○
                    （現在臺灣彰化監獄執行中）
上列被告因違反毒品危害防制條例案件，經檢察官提起公訴（九
十六年度毒偵字第六一二六號），由本院合議庭裁定依簡式審判
程序審理判決如下：
    主  文
甲○○施用第一級毒品，累犯，處有期徒刑捌月；又施用第二級
毒品，累犯，處有期徒刑月。應執行有期徒刑拾月。
    事  實
一、甲○○（原名黃志銘）前曾於民國九十四年十二月五日，因
    施用第一級毒品案件，經本院以九十四年度訴字第一七六三
    號判處有期徒刑六月，得易科罰金確定，入監執行後，已於
    九十五年九月十四日執行完畢。其前復曾因施用毒品案件，
    經送執行觀察、勒戒後，因認無繼續施用毒品之傾向，於九
    十三年十一月二十四日執行完畢釋放，並由臺灣彰化地方法
    院檢察署檢察官以九十三年度毒偵字第三二七七號案件為不
    起訴之處分確定。詎仍不知警惕，於上開觀察、勒戒執行完
    畢釋放後之五年內：(1)另行基於施用第一級毒品海洛因之犯
    意，於九十六年十月三十一日下午二時許，在其位於彰化縣
    彰化市○○里○○街二一四巷十八號住處，以將少許海洛因
    粉末置入注射針筒內加水後，再以針筒注射手臂施用之方式
    ，施用第一級毒品海洛因一次。(2)又於同日（即九十六年十
    月三十一日）下午二時許之前開施用海洛因一次之後，旋即
    另行基於施用第二級毒品甲基安非他命之犯意，在上址住處
    ，以將少許甲基安非他命放入玻璃球吸食器內，以火燒烤再
    吸其煙霧之方式，施用第二級毒品甲基安非他命一次。嗣其
    因屬毒品列管人口，經警通知於九十六年十一月一日上午八
    時四十五分許前至警局接受採尿之際，其於有偵查犯罪職權
    之機關或個人發覺其上開施用第一級毒品海洛因及施用第二
    級毒品甲基安非他命各一次之犯罪前，主動向員警坦認有前
    開施用海洛因及甲基安非他命各一次之犯行而自首，且主動
    接受裁判。
二、案經彰化縣警察局彰化分局報請臺灣彰化地方法院檢察署檢
    察官偵查起訴，由本院合議庭裁定依簡式審判程式審理。
    理  由
一、訊據被告甲○○對於上揭事實坦承不諱，且有「應受尿液採
    驗人尿液檢體採集送驗紀錄表」、詮昕科技股份有限公司濫
    用藥物尿液檢驗報告各一份在卷可稽，被告就其有施用第一
    級毒品海洛因及施用第二級毒品甲基安非他命各一次之自白
    與事實相符。此外，復有臺灣彰化地方法院檢察署刑案資料
    查註紀錄表、臺灣高等法院被告前案紀錄表、臺灣高等法院
    在監在押全國紀錄表各一份在卷可考，本件事證明確，被告
    犯行洵堪認定。
二、按海洛因係毒品危害防制條例所定之第一級毒品，而甲基安
    非他命則係同條例所定之第二級毒品，均不得非法施用。核
    被告如事實欄一、(1)所為，係犯毒品危害防制條例第十條第
    一項之施用第一級毒品罪；其如事實欄一、(2)所為，則係犯
    同條第二項之施用第二級毒品罪。其為供施用第一級毒品及
    第二級毒品而持有各該級毒品之低度行為，應各為施用之高
    度行為所吸收，均不另論罪。又被告所犯上開二罪間，犯意
    各別，罪質互殊，應予分論併罰。再被告前曾於九十四年十
    二月五日，因施用第一級毒品案件，經本院以九十四年度訴
    字第一七六三號判處有期徒刑六月，得易科罰金確定，入監
    執行後，已於九十五年九月十四日執行完畢，有臺灣彰化地
    方法院檢察署刑案資料查註紀錄表、臺灣高等法院被告全國
    前案紀錄表各一份在卷可考，其於五年以內故意再犯本件有
    期徒刑以上之二罪，均為累犯，均應依刑法第四十七條第一
    項之規定，各加重其刑。再被告因屬毒品列管人口，經警通
    知於九十六年十一月一日上午八時四十五分許前至警局接受
    採尿之際，其於有偵查犯罪職權之機關或個人發覺其上開施
    用第一級毒品海洛因及施用第二級毒品甲基安非他命各一次
    之犯罪前，主動向員警坦認有前開施用海洛因及甲基安非他
    命各一次之犯行而自首，且主動接受裁判等情，已據被告陳
    明在卷，並有被告之警詢筆錄一份在卷可考，爰依刑法第六
    十二條前段之規定，就被告上開施用第一級毒品及施用第二
    級毒品之二罪，均減輕其刑；且被告前揭施用第一級毒品及
    施用第二級毒品之二罪，前均各有加重、減輕之事由，依法
    均應先加後減之。爰審酌被告之素行、犯罪之動機、目的、
    施用毒品係戕害自身健康、施用毒品海洛因及施用毒品甲基
    安非他命各一次之手段、所生危害及犯罪後之態度等一切情
    狀，就其所為上開施用第一級毒品及施用第二級毒品犯行，
    分別量處如主文所示之刑，並定其應執行之刑，以示懲儆。
    另中華民國九十六年罪犯減刑條例雖於九十六年七月四日公
    布，並自同年七月十六日生效施行，然依上開條例第二條第
    一項第三款：「犯罪在中華民國九十六年四月二十四日以前
    者，除本條例另有規定外，依下列規定減刑：三、有期徒刑
    、拘役或罰金，減其刑期或金額二分之一。」之規定，須行
    為人犯罪時間在九十六年四月二十四日以前者，始有該條例
    之適用；而被告上開施用第一級毒品及施用第二級毒品之犯
    罪時間，均在九十六年四月二十四日之後，自均無前揭條例
    減刑規定之適用，附予敘明。
據上論斷，應依刑事訴訟法第二百七十三條之一第一項、第二百
九十九條第一項前段，毒品危害防制條例第十條第一項、第二項
、第二十三條第二項，刑法第十一條前段、第四十七條第一項、
第六十二條前段、第五十一條第五款，判決如主文。
本案經檢察官吳芙如到庭執行職務
中    華    民    國  九十七  年    一  月  三十一    日
                  刑事第八庭    法  官  李雅俐
以上正本證明與原本無異。
如不服本判決，應於判決送達後10日內，向本院（切勿逕送臺灣
高等法院臺中分院）提出上訴狀，上訴書狀應「敘述具體上訴理
由」，並按他造當事人之人數附繕本。
中    華    民    國  九十七  年    一  月  三十一    日
                                書記官  陳秀娟
附錄論罪科刑法條：
毒品危害防制條例第十條：
施用第二級毒品者，處三年以下有期徒刑。
施用第一級毒品者，處六月以上五年以下有期徒刑。


司法院資訊處製作；財團法人民間司法改革基金會備份。
